台灣台中地方法院刑事判決　　　　　　　　　　　　九十一年度訴字第一九六六號
　　公　訴　人　臺灣臺中地方法院檢察署檢察官
　　被　　　告　甲○○
右列被告因違反毒品危害防制條例案件，經檢察官提起公訴（九十一年度毒偵字第一
五五二號），本院判決如左：
    主  文
甲○○連續施用第一級毒品，累犯，處有期徒刑拾月；扣案之含海洛因殘渣之空袋壹
個沒收銷燬之、注射針筒壹支沒收。
    事  實
一、甲○○曾因偽造文書案件，經本院於民國（下同）八十九年三月三十一日以八十
    八年度訴字第二一五八號判處有期徒刑四月，於八十九年六月二十九日確定，甫
    於九十年一月十二日入監執行完畢；猶不知悔改，前因施用毒品案件，經台灣台
    中地方法院檢察署檢察官聲請本院裁定送觀察、勒戒，由本院以八十八年度毒聲
    字第二三五二號裁定送觀察、勒戒後，認有繼續施用毒品傾向，再經台灣台中地
    方法院檢察署檢察官聲請本院裁定令入戒治處所施以強制戒治，由本院以八十八
    年度毒聲字第二七二八號裁定令入戒治處所施以強制戒治一年。嗣甲○○自送台
    灣台中女子戒治所強制戒治，已屆滿三月，其成效經評定為合格，無繼續戒治之
    必要，由本院以八十八年度毒聲字第五七八三號裁定甲○○停止戒治，所餘戒治
    期間，付保護管束，俟保護管束期間屆滿，經台灣台中地方法院檢察署檢察官於
    八十九年十一月三日，以八十九年度戒毒偵字第二九九號為不起訴處分確定。詎
    甲○○復基於施用第一級毒品之概括犯意，竟於五年內，自九十一年五月初起，
    至同年月二十五日上午十一時許止，在台中市南屯區○○○街四六號前騎樓等地
    ，以將第一級毒品海洛因摻入美娜水或水中溶解，再以針筒注射入體內之方式，
    連續施用第一級毒品海洛因多次。嗣於九十一年五月二十五日上午十一時三十分
    許，甲○○於上址因施用毒品後體力不支倒地，經警據報趕至現場將之送醫，並
    扣得甲○○所有含海洛因殘渣之空袋一個及供施用第一級毒品海洛因使用之器具
    注射針筒一支，復經採其尿液送驗結果檢出嗎啡陽性反應，始知上情。
二、案經台中縣警察局移送臺灣臺中地方法院檢察署檢察官偵查起訴。
    理  由
一、右揭事實業據被告甲○○於警訊、偵查中及本院審理時坦承不諱，且被告為警查
    獲時所採集之尿液，經送檢驗結果，確呈人體吸用毒品海洛因後之嗎啡陽性反應
    ，有台中市衛生局煙毒尿液檢驗成績書一紙在卷可證，復有被告所有含海洛因殘
    渣之空袋一個及供施用第一級毒品海洛因使用之器具注射針筒一支扣案足稽，事
    證明確，被告犯行堪以認定。
二、核被告所為，係犯毒品危害防制條例第十條第一項施用第一級毒品罪。公訴人雖
    僅就被告自九十一年五月上旬起至同年月二十四日止施用毒品海洛因之犯行提起
    公訴，然檢察官就犯罪事實一部起訴者，其效力及於全部，本件被告所自承於九
    十一年五月初及同年月二十五日上午十一時許，數次施用海洛因之犯罪事實，與
    前揭論罪科刑部分，有連續犯之關係，已如前述，本院自應就屬於裁判上一罪之
    此部分一併加以裁判。又被告前因施用毒品案件，經台灣台中地方法院檢察署檢
    察官聲請本院裁定送觀察、勒戒，由本院以八十八年度毒聲字第二三五二號裁定
    送觀察、勒戒後，認有繼續施用毒品傾向，再經台灣台中地方法院檢察署檢察官
    聲請本院裁定令入戒治處所施以強制戒治，由本院以八十八年度毒聲字第二七二
    八號裁定令入戒治處所施以強制戒治一年。嗣甲○○自送台灣台中女子戒治所強
    制戒治，已屆滿三月，其成效經評定為合格，無繼續戒治之必要，由本院以八十
    八年度毒聲字第五七八三號裁定甲○○停止戒治，所餘戒治期間，付保護管束，
    俟保護管束期間屆滿，經台灣台中地方法院檢察署檢察官於八十九年十一月三日
    ，以八十九年度戒毒偵字第二九九號為不起訴處分確定，有台灣台中地方法院檢
    察署檢察官八十九年度戒毒偵字第二九九號不起訴處分書一份及被告刑案資料查
    註紀錄表附卷可稽，其於五年內再犯本件施用毒品之罪，不適用先行裁定送觀察
    、勒戒之規定，而應逕予論罪科刑，此觀毒品危害防制條例第二十三條第二項前
    段規定自明。再其因施用海洛因毒品前後之持有海洛因之低度行為，應為其施用
    之高度行為所吸收，不另論罪。被告所為數次施用海洛因毒品之行為，時間緊接
    ，所犯罪名相同，顯係基於概括之犯意為之，為連續犯，爰依刑法第五十六條之
    規定以一罪論，並加重其刑。查被告前曾因偽造文書案件，經本院於八十九年三
    月三十一日以八十八年度訴字第二一五八號判處有期徒刑四月，於八十九年六月
    二十九日確定，甫於九十年一月十二日入監執行完畢，此有台灣台中地方法院檢
    察署刑案資料查註紀錄表、台灣高等法院被告全國前案紀錄表在卷可按，其於五
    年之內再犯有期徒刑以上之本罪，係屬累犯，應依刑法第四十七條之規定遞加重
    其刑。爰審酌被告前因施用毒品犯行，經觀察、勒戒及強制戒治後，猶故態復萌
    ，再施用毒品海洛因不輟，無視於毒品對於自身健康之戕害及國家對於杜絕毒品
    犯罪之禁令，惡性非輕，然被告犯後尚知悔悟，坦承犯行等一切情狀，量處如主
    文所示之刑。扣案之含海洛因殘渣之空袋一個，其上殘留之海洛因已無法與該空
    袋剝離，應全部視為被查獲之毒品，不論屬於犯人與否，應依毒品危害防制條例
    第十八條第一項前段之規定沒收銷燬之；又扣案之注射針筒一支，為被告施用毒
    品海洛因所用之物，且為被告所有，業經其供明在卷，應依刑法第三十八條第一
    項第二款之規定宣告沒收。
三、另臺灣臺中地方法院檢察署移送併辦（九十一年度偵字第一一四八九號）意旨略
    以：被告甲○○施用第一級毒品海洛因，並持有海洛因一包（毛重約０．二公克
    ），於九十一年五月二十五日晚上十時許，台灣台中女子監獄辦理新收戒治人檢
    身勤務時，為該監人員查獲上揭毒品一包；認被告甲○○就此部分施用毒品犯行
    ，亦與本案犯行具有連續犯及同一事實之關係，屬於實質上一罪，為法律上及事
    實上之同一案件等語。然按事實之認定，應憑證據，如未能發現相當證據，或證
    據不足以證明，自不能以推測或擬制之方法以為裁判基礎，最高法院三十年上字
    第八一六號判例著述甚明。訊據被告甲○○堅詞否認持有上揭毒品係為自己施用
    ，辯稱：該包毒品係伊於本案為警查獲後，至警局製作筆錄時，一名便衣刑警要
    求伊配合辦案，誘引販毒者出現，遂交付伊新台幣一千元，打電話予一名綽號「
    國昇」之男子購買取得，伊購得該包毒品後，該名刑警疏未要伊交出，故伊經送
    往台灣台中女子戒治所時，亦因疏忽，始未將該包毒品自伊所穿著之長褲口袋內
    取出交付監所人員等語；經查，本案被告為警查獲時，確由員警王景松自查獲現
    場扣得含海洛因殘渣之空袋一個及注射針筒一支，有警員王景松於九十一年五月
    二十五日製作之職務報告書一紙在卷可稽，是倘被告於本案為警查獲時身上即持
    有該包毒品，則必然於本案查獲時併同扣案；再被告於警訊中曾供述：「（問：
    妳是否願意配合警方抓賣藥給妳之人？）我願意。」等語，益徵被告前揭辯詞應
    與事實相符而堪採信，是被告甲○○持有該包海洛因毒品（驗餘淨重０．一一公
    克、包裝重０．七０公克）既非為自己施用毒品之目的而持有，自與本案施用毒
    品犯行無連續犯或同一事實之實質上一罪關係；此外，復查無其他積極證據足認
    被告於本案為警查獲後至入台灣台中女子戒治所強制戒治期間，尚有施用毒品海
    洛因之犯行，與前開判罪部分即無裁判上一罪之關係，應退由移送單位另行處理
    。
據上論斷，應依刑事訴訟法第二百九十九條第一項前段，毒品危害防制條例第十條第
一項、第十八條第一項前段、第二十三條第二項前段、刑法第十一條前段、第五十六
條、第四十七條、第三十八條第一項第二款，判決如主文。
中      華      民      國    九十一    年      九      月    二十七    日
                                臺灣臺中地方法院刑事第六庭
                                    法  官  許  月  馨
右正本證明與原本無異。
如不服本判決，應於判決送達後十日內向本院提出上訴狀，上訴於臺灣高等法院臺中
分院( 須附繕本 )。
                                    書記官
中      華      民      國    九十一    年      九      月    二十七    日
毒品危害防制條例
第十條第一項：施用第一級毒品者，處六月以上五年以下有期徒刑。
